【裁判字號】    99,台上,5223
【裁判日期】    990819
【裁判案由】    違反臺灣地區與大陸地區人民關係條例
【裁判全文】
最高法院刑事判決            九十九年度台上字第五二二三號
上  訴  人  甲  ○
上列上訴人因違反台灣地區與大陸地區人民關係條例案件，不服
台灣高等法院高雄分院中華民國九十九年六月二十四日第二審更
審判決（九十九年度上更(一)字第五六號，起訴案號：台灣高雄地
方法院檢察署九十五年度偵字第二四七０二號），提起上訴，本
院判決如下：
    主  文
上訴駁回。
    理  由
按刑事訴訟法第三百七十七條規定，上訴於第三審法院，非以判
決違背法令為理由，不得為之。是提起第三審上訴，應以原判決
違背法令為理由，係屬法定要件。如果上訴理由書狀並未依據卷
內訴訟資料，具體指摘原判決不適用何種法則或如何適用不當，
或所指摘原判決違法情事，顯與法律規定得為第三審上訴理由之
違法情形，不相適合時，均應認其上訴為違背法律上之程式，予
以駁回。本件原判決認定上訴人甲○與綽號「小玲」之中國大陸
成年女子，共同基於意圖營利而使大陸地區人民繆○芳非法入境
台灣地區之犯意聯絡，經「小玲」居間介紹，由上訴人先赴大陸
以假結婚之方式與繆○芳辦理結婚登記並取得公證書，再由上訴
人持向台灣相關單位辦理驗證證明書及大陸地區人民進入台灣地
區保證書之對保手續，使繆○芳以來台團聚名義於民國九十四年
四月六日至十月十九日非法入境台灣地區，並分別向警察及戶政
機關申辦流動人口及結婚登記，繆○芳即按月給付上訴人新台幣
（以下同）三萬元之人頭老公費用，繼於九十五年六月十四日再
以同一名義非法來台，亦按月給付上訴人二萬五千元人頭老公費
用，嗣於九十五年八月十日與男客簡○慶在高雄市飯店房間內為
性交易時當場經警查獲等情，因予撤銷第一審判決，改判仍依牽
連犯之例，從一重論處上訴人共同連續犯台灣地區與大陸地區人
民關係條例第七十九條第二項之圖利使大陸地區人民非法進入台
灣地區罪刑，已敘明認定事實之依據及憑以認定之理由。對於上
訴人否認與繆○芳假結婚，辯稱：伊係至大陸迎娶繆○芳並送聘
金，二人真結婚，繆○芳來台後曾住伊處，後來說要找工作才離
開等語，原判決認係卸責之詞，不足採信，亦依證人繆○芳於警
詢及偵查中之供述及其他查證所得心證，詳加指駁。從形式上觀
察，原判決並無違背法令情事。上訴人上訴意旨徒以己見質疑證
人繆○芳陳述之真實性，復就卷內相同證據資料自為不同之評價
，再行爭辯其與繆○芳係真結婚云云，核係對原審採證認事職權
之適法行使及原判決業已論敘綦詳之事項，任意指摘，實不足據
以辨認原判決已具備違背法令之形式要件。本件上訴違背法律上
之程式，應予駁回。
據上論結，應依刑事訴訟法第三百九十五條前段，判決如主文。
中    華    民    國  九十九  年    八    月   十九   日
                      最高法院刑事第十庭
                          審判長法官  花  滿  堂
                                法官  黃  正  興
                                法官  陳  東  誥
                                法官  林  錦  芳
                                法官  洪  昌  宏
本件正本證明與原本無異
                                      書  記  官
中    華    民    國  九十九  年    八    月  二十三  日
                                                      V

司法院資訊處製作；財團法人民間司法改革基金會備份。
